# 关于处置唯一子公司后，最终控制方合并报表的编制问题

提问人：csse235 时间：2021-01-29 19:33:09
A是B的母公司，B有且只有唯一子公司C公司。现在B持有C 的股权被稀释，且丧失控制权。
问题 1 ：B公司持有C的股权被稀释，且丧失控制权后，假如需要编制合并报表，需要将剩余股权的账面价值调整至公允价值，需要继续确认以前权益性交易产生的资本公积等，现在由于B公司丧失控制权后不再编制合并报表，那么这些调整事项，是不是需要继续在A公司合并报表层面继续确认？A公司编制合并报表是以B公司的个别报表为基础，还是让B公司报送假设还编的合并报表，A公司在B公司合并报表的基础上编制？
问题 2 ：B公司个别报表对剩余股权的投资成本如何确认？合并报表长投明细附注里对C公司的投资成本又如何确认？
a.我理解个别报表被稀释的比例对应的原长投-成本被处置了，获得的对价是按持股比例计算的C公司的增资额确认的长投，因此剩余股权的长期股权投资成本是最早的初始投资成本+获得的对价-结转的长投成本。但是我还觉得剩余股权的投资成本仍然是最初的投资成本，而因为C公司增资而按持股比例而新确认的长投与按比例结转的长投之差额确认为损益调整。不知道这两个想法哪个是对的。
b.合并报表层面我理解的对C公司的长期股权投资成本就是丧控日长期股权投资在合并报表中的金额。
谢谢陈版解惑。@chenyiwei

回答人：chenyiwei
1 、这些调整事项需要继续在A公司合并报表层面继续确认。A公司编制合并报表时可以要求B公司报送假设还编的合并报表，A公司在B公司合并报表的基础上编制；也可以由B公司将以前年度抵销的资料移交给A公司，A公司据此调整B公司的报表后编制。
2 、B公司个别报表对剩余股权的核算遵循《企业会计准则解释第 7 号》第一条规定编制。